【裁判字號】    89,易,404
【裁判日期】    890510
【裁判案由】    贓物
【裁判全文】
臺灣板橋地方法院刑事判決                          八十九年度易字第四０四號
    公  訴  人  臺灣板橋地方法院檢察署檢察官
    被      告  乙○○
右列被告因贓物案件，經檢察官提起公訴（八十八年度偵字第二六一四七號），本院
判決如左：
    主  文
乙○○收受贓物，處有期徒刑肆月，如易科罰金，以佰元折算壹日。
    事  實
一、乙○○於民國八十年間，因殺人案件，經臺灣高等法院判處有期徒刑十七年，褫
    奪公權十年，於八十一年五月二十九日經最高法院判決上訴駁回而確定，於八十
    八年九月十四日因縮短刑期假釋出監，現仍假釋中，其明知甲○○（所涉竊盜部
    分，由檢察官移併臺灣高雄地方法院審理）於八十八年十月十一日寄達其收執之
    車牌號碼為ＵＫ－三七０號之車牌兩面（為林慶庭所有，於八十八年十月九日十
    九時二十分許向警方報失竊）係來路不明之贓物，竟因其所使用車牌號碼為ＦＷ
    －四八０七號之自用小客車違規，為警查扣該車之車牌兩面，而基於收受贓物之
    犯意，於八十八年十月十一日，在臺北縣中和市某地予以收受，並將之懸掛在上
    開自用小客車上使用。嗣於八十八年十二月二日（起訴書誤載為二十二日）二十
    二時許，乙○○駕駛上開自用小客車在臺北縣中和市○○街十八號前，為警當場
    查獲。
二、案經臺北縣警察局中和分局報請臺灣板橋地方法院檢察署檢察官偵查起訴。
    理  由
一、訊據被告乙○○矢口否認有上開贓物之犯行，辯稱：上開車牌兩面是甲○○交給
    我使用的，他說是註銷之車牌，伊不知是贓物云云。惟查，上開車牌號碼為ＵＫ
    －三七０號之車牌兩面係林慶庭所有，於八十八年十月九日十九時二十分許向警
    方報失竊之事實，有車籍作業系統－查詢認可資料、車輛竊盜、車牌失竊資料個
    別查詢報表－查詢車輛認可資料及臺北縣警察局中和分局國光派出所警員胡松男
    之偵查報告各一份附卷可稽。又被告確係將甲○○所寄達其收執之上開車牌兩面
    ，於上開時地收受並懸掛在其所使用車牌號碼為ＦＷ－四八０七號之自用小客車
    上使用等情，業據被告於警訊時、偵查中及本院審理時供承不諱，復據證人甲○
    ○於本院審理時結證在卷，並有車籍作業系統－查詢認可資料、移案機關自行保
    管贓證物品清單、ＦＷ－四八０七號自用小客車之行車執照、甲○○寄給乙○○
    之信函各一份、照片二張、舉發違反道路交通管理事件通知單二紙附卷可稽。矧
    車牌均隨車懸掛，每一車均有同一個車號之車牌兩面，此為一般人所知之常識，
    若車輛註銷，均應辦理繳回車牌程序，如車牌失竊無從繳回，亦應辦理車牌失竊
    程序始可辦理報銷車牌，他人豈有多餘之車牌可供被告使用之理，是被告空言否
    認所為之辯解，顯係事後卸責之詞，不足採信。事證明確，被告之犯行堪以認定
    。
二、核被告所為，係犯刑法第三百四十九條第一項之收受贓物罪。爰審酌被告有上開
    前科，現仍假釋中，其明知上開車牌係來路不明之贓物，竟予以收受，造成被害
    人尋獲失物之困難，並易助長竊風，被告之生活狀況、智識程度、犯罪之動機、
    目的、手段、犯罪所生之危害、犯罪後猶飾詞狡辯之態度等一切情狀，量處如主
    文所示之刑，並諭知易科罰金之折算標準，以示懲儆。
據上論斷，應依刑事訴訟法第二百九十九條第一項前段，刑法第三百四十九條第一項
、第四十一條，罰金罰鍰提高標準條例第一條前段、第二條，判決如主文。
本案經檢察官游鉦添到庭執行職務。
中      華      民      國      八十九      年     五     月     十     日
                                      臺灣板橋地方法院刑事第一庭
                                          法  官  楊  千  儀
右正本證明與原本無異。
如不服本判決應於送達後十日內向本院提出上訴狀。
                                          書記官  王      明
中      華      民      國      八十九      年     五     月    十七    日
附錄本案論罪科刑法條全文：
刑法第三百四十九條
收受贓物者，處三年以下有期徒刑、拘役或五百元以下罰金。
搬運、寄藏、故買贓物或為牙保者，處五年以下有期徒刑、拘役或科或併科一千元以
下罰金。
因贓物變得之財物以贓物論。
（罰金已依罰金罰鍰提高標準條例提高十倍）


司法院資訊處製作；財團法人民間司法改革基金會備份。
